【裁判字號】    91,易,2946
【裁判日期】    920530
【裁判案由】    傷害等
【裁判全文】
台灣台中地方法院刑事判決                       九十一年度易字第二九四六號
    公  訴  人  台灣台中地方法院檢察署檢察官
    被      告  甲○○
右列被告因傷害等案件，經檢察官提起公訴 (九十一年度偵緝字第七二０號），本院
判決如左：
    主      文
甲○○被訴傷害丙○○、癸○○、壬○○、丁○○部分無罪；其餘被訴傷害、毀損部
分均公訴不受理。
    理      由
一、公訴意旨略以：甲○○於民國（下同）八十九年間，曾犯偽造文書案件，經臺灣
    臺中地方法院判處有期徒刑四月確定，並於九十年十月七日執行完畢，仍不知悔
    改，復於九十一年二月六日下午七時許，在台中縣大里市○○路五四七號與二五
    二號前，因細故與戊○○發生爭吵，即以傷害之犯意持自備之警用鐵製三節棍追
    打戊○○，致戊○○受有頭部二處撕裂傷（共六公分）之傷害。甲○○復於九十
    一年三月十六日凌晨一時三十分許，夥同數名不詳之人騎乘機車，分持不明棍、
    棒及刀械，前往己○○所經營位於台中縣大里市○○○路五七號之尹真歡唱屋欲
    尋人理論，並基於共同傷害及毀損之犯意，以上開棍、棒、刀械及機車大鎖無故
    毆打正在店內消費之顧客辛○○及庚○○，辛○○因而受有後枕頭皮裂傷、挫傷
    （十二公分長）併腦震盪、左側前臂、手、左膝挫擦傷、左眼淤青等傷害；庚○○則受有右手第四、五根掌骨骨折、右手臂及背部挫傷及擦傷等傷害，同時砸損
    乙○○持有使用中停放在成功二路五三號前，車號ＯＪ－三四六一號自小客車之
    後車廂、後方向燈、後擋風玻璃、左後車窗，及尹真歡唱屋內冰箱、玻璃及花盆
    等，致令不堪使用（尹真歡唱屋毀損部分未據告訴），並於逃逸途中分別在台中
    縣大里市○○路與金山街口及仁化路與仁愛路口毆打路人丙○○、癸○○、壬○○與丁○○，致丙○○受有頭部外傷併腦震盪、頭皮挫傷及頭皮下血腫、鼻子挫
    傷及表淺性撕裂傷（約五公分）、雙手挫傷及撕裂傷（共計三點五公分）及右手
    臂挫傷等傷害；癸○○受有右手食指壓碎傷、掌骨骨折併韌帶損傷、左手第四指
    掌骨骨折及擦傷等傷害；壬○○受有頭部外傷合併腦震盪、頭皮挫傷合併三處撕
    裂傷（各三公分、五公分、六公分）、背部挫傷合併擦傷（十四公分、九公分）
    、頸部左側挫傷（二公分）、左上臂穿刺性傷（三公分）等傷害；丁○○受有右
    手第三指撕裂傷合併肌腱斷裂等傷害。因認甲○○犯有刑法第二百七十七條第一
    項之傷害（按傷害戊○○部分與傷害辛○○、庚○○、丙○○、癸○○、壬○○
    、丁○○部分係犯意各別，應分論併罰）及同法第三百五十四條之毀損罪嫌等語
    。
二、本件公訴人認被告甲○○涉犯傷害丙○○、癸○○、壬○○、丁○○罪嫌，無非
    以告訴人丙○○、癸○○、壬○○、丁○○之指訴及提出之診斷證明書為其論據
    。惟按犯罪事實應依證據認定之，無證據不得推定其犯罪事實，刑事訴訟法第一
    百五十四條定有明文。訊之被告甲○○否認有何傷害犯行，辯稱：伊與七、八位
    已滿十八歲不詳姓名男子至尹真歡唱屋，分持棍、棒、刀械砸毀該屋內冰箱、玻
    璃、花盆等物及毆傷在該屋內消費正欲離去之顧客辛○○、庚○○後，伊即騎乘
    機車沿大里市○○路至彰化伊朋友住處，並未參與毆傷丙○○、癸○○、壬○○
    、丁○○等語。經查告訴人丙○○、癸○○於警訊、偵查中均指稱：當時伊等在
    台中縣大里市○○路與金山街口等計程車，突遭騎乘機車七、八位不詳姓名男子
    分持木棍、刀子所毆傷，對方長像伊等看不清楚等語，告訴人壬○○於警訊時亦
    指稱：當時伊在大里市○○路與仁慈路口，遭一群不良少年用棍棒毆傷，對方有
    七、八人，伊不認識對方等語，另告訴人丁○○於警訊時亦指稱：當時伊在大里
    市○○路與仁愛路口，欲進入便利商店時，突遭人丟擲機車大鎖擊中背部，然後
    一群青少年約七、八人圍住伊，用刀械、椅子及大鎖攻擊伊，等伊倒地後才離去
    等語，雖警方提供被告照片，經告訴人丁○○指認被告係其中一人，惟嗣於偵查
    中，經檢察官訊問告訴人丁○○，是否遭在庭上之甲○○夥同友人毆打，告訴人
    丁○○並未指認被告有參與（參見九十一年九月十七日訊問筆錄），可見告訴人
    丁○○於警訊時之指認尚有疑問；又告訴人丙○○、癸○○、壬○○、丁○○經
    本院多次傳訊，僅告訴人丙○○到庭指稱：被打當時伊蹲著抱著頭，沒有注意對
    方是誰，而甲○○是否有參與，伊不清楚等語。是依告訴人丙○○、癸○○、壬○○、丁○○之上開指訴，均無法指認被告有在場參與，復為被告堅決否認有參
    與毆打之情事，自難僅憑告訴人丙○○、癸○○、壬○○、丁○○遭原與被告至
    尹真歡唱屋內砸物、傷人之同夥七、八位不詳姓名男子所毆傷，即遽予認定被告
    確有參與毆傷告訴人丙○○等四人。此外又查無其他積極證據足認被告有何毆傷
    告訴人丙○○等四人之犯行，既無證據證明被告此部分犯罪，依法應諭知無罪之
    判決。
三、按告訴乃論之罪，告訴人於第一審辯論終結前得撤回其告訴；又告訴經撤回者，
    應諭知不受理之判決，刑事訴訟法第二百三十八條第一項、第三百零三條第三款
    定有明文。經查本件告訴人戊○○、辛○○、庚○○、乙○○分別告訴被告傷害
    、毀損部分，起訴書認係分別犯刑法第二百七十七條第一項、第三百五十四條之
    罪，依同法第二百八十七條前段、第三百五十七條之規定，須告訴乃論。茲據告
    訴人戊○○、辛○○、庚○○、乙○○於辯論終結前當庭或具狀撤回其告訴，有
    訊問筆錄、刑事撤回告訴狀四份附卷可稽，依上開規定，此部分均應諭知不受理
    之判決。
四、據上論斷，應依刑事訴訟法第三百零一條第一項、第三百零三條第三款，判決如
    主文。
中    華    民    國     九十二      年      五      月       三十      日
                                    臺灣臺中地方法院刑事第三庭
                                            法  官  朱  光  國
右正本證明與原本無異。
如不服本判決，應於判決送達後十日內向本院提出上訴狀( 應附繕本 )，上訴於臺灣
高等法院臺中分院。
                                            書記官
中    華    民    國     九十二      年      六      月       六        日
                                                                        Ｂ


司法院資訊處製作；財團法人民間司法改革基金會備份。
